【裁判字號】    99,台抗,1027
【裁判日期】    991223
【裁判案由】    違反毒品危害防制條例聲請再審
【裁判全文】
最高法院刑事裁定            九十九年度台抗字第一０二七號
抗  告  人 蘇金榮
上列抗告人因違反毒品危害防制條例案件，不服智慧財產法院中
華民國九十九年十一月二十三日駁回聲請再審之裁定（九十九年
度刑智聲再字第八號），提起抗告，本院裁定如下：
    主  文
抗告駁回。
    理  由
按有罪之判決確定後，因發見確實之新證據，足認受有罪判決之
人應受無罪、免訴、免刑或輕於原判決所認罪名之判決者，固得
依刑事訴訟法第四百二十條第一項第六款規定，為受判決人之利
益聲請再審。惟所稱「發見確實之新證據」，係指該項證據本身
，從形式上觀察，顯然可認為足以動搖原確定之判決，而為受判
決人有利之判決者而言。本件原裁定以抗告人蘇金榮再審意旨略
稱：抗告人經台灣台中地方法院論處販賣第四級毒品罪刑，並經
原法院於民國九十九年六月十四日，以九十八年度刑智上訴字第
七一號判決，駁回其在第二審之上訴，且由本院以九十九年度台
上字第六二六六號判決從程序上駁回其上訴而告確定。抗告人乃
依刑事訴訟法第四百二十條第一項第六款「發見確實之新證據」
規定，以原確定判決以「抗告人擔任恆安製藥工業有限公司（下
稱恆安製藥公司）業務員，長達二十餘年」，為不利抗告人之論
據。惟依(一)、台灣高等法院檢察署智慧財產分署（下稱智財分署
）九十九年五月十二日之檢紀財字第０九九０００００五八號向
恆安製藥公司之查詢函，及(二)、恆安製藥公司在本件原確定判決
宣判前於九十九年五月十八日，以恆安藥字第九九０五一八號函
覆上開智財分署之函件等資料，足以動搖原確定判決，而為受判
決人有利之判決云云。惟查：(一)、智財分署九十九年五月十二日
檢紀財字第０九九０００００五八號函，係該署對恆安製藥公司
所發之查詢函而已，在客觀上尚難認為毋須經過調查，即足以動
搖原判決，而使抗告人得受有利之裁判，顯與確實新證據之「確
實」涵義不符；(二)、恆安製藥公司九十九年五月十八日恆安藥字
第九九０五一八號函，客觀上其內容之真實性如何？則均尚欠明
瞭，非經相當之調查，不能辨其真偽，且亦不足以推翻原確定判
決認定抗告人有販賣第四級毒品之不確定故意之事實，亦與確實
新證據之「確實」涵義不符。因認定抗告人所舉證據均非無庸調
查即顯可認足以動搖原確定判決之確定新證據，與前揭再審要件
不相符合，因而駁回抗告人之再審聲請。經核於法並無違誤。抗
告意旨仍執前詞以上述二函為確實新證據，足以動搖原確定判決
等語。指摘原裁定不當，係置原裁定論斷於不顧，再事爭辯，且
依卷附抗告人提出之恆安製藥公司函，亦記載抗告人自七十年三
月三日至九十七年四月三十日在恆安製藥公司擔任業務員，從事
藥品業務之工作等旨，與原確定判決之記載相符，抗告意旨執以
指摘，為無理由，應予駁回。
據上論結，應依刑事訴訟法第四百十二條，裁定如主文。
中    華    民    國  九十九  年   十二   月  二十三  日
                      最高法院刑事第十三庭
                          審判長法官  陳  世  淙  
                                法官  陳  東  誥  
                                法官  何  菁  莪  
                                法官  施  俊  堯  
                                法官  林  勤  純  
本件正本證明與原本無異
                                      書  記  官  
中    華    民    國  九十九  年   十二   月  二十九  日
                                                     m

司法院資訊處製作；財團法人民間司法改革基金會備份。
